Minutes et répertoires du notaire Marie Ludovic HUSSENOT-DESENONGES, 18 août 1886 - 22 octobre 1913 (étude XXXVII)
Archives nationales (France)
Minutes et répertoires du notaire Marie Ludovic HUSSENOT-DESENONGES (étude XXXVII)
18 août 1886 - 22 octobre 1913
MC/ET/XXXVII/1207 - MC/ET/XXXVII/2622, MC/RE/XXXVII/45 - MC/RE/XXXVII/49
Etude XXXVII; Hussenot-Desenonges, Marie-Ludovic
1 416 articles (boîtes de 4 à 15 cm) 113,9 mètres linéaires
Archives nationales de France
Minutes et répertoires: la loi 2008-696 du 15 juillet 2008 relative aux archives a fixé à 75 ans à compter de la date de l'acte, ou à 25 ans à compter de la date du décès de l'intéressé si ce délai est plus bref, le délai de communication des minutes et répertoires des notaires; ce délai est porté à 100 ans à compter de la date de l'acte si le document se rapporte à un mineur (code du Patrimoine, articles L213-2, 4e d et 5e).
Autres documents de l'étude (dossiers de clients, comptabilité...): s'agissant d'archives privées, ces documents sont communicables selon les modalités fixées par le déposant ou le donateur.
Certains documents ne sont pas accessibles en raison de leur mauvais état de conservation.
Versement par l'étude en 1969 pour les cotes MC/ET/XXXVII/1207 à 1556 et en septembre 2014 pour les suivantes.
Avant le versement, conservé à l'étude XXXVII puis chez "Paris Notaires Services" au Perray-en-Yvelines.
Accès aux instruments de recherche de tous les notaires de l’étude XXXVII
Archives de l'étude XXXVII
- Minutes de Marie Ludovic HUSSENOT-DESENONGES, 18 août 1886 - 22 octobre 1913; MC/ET/XXXVII/1207 - MC/ET/XXXVII/2622
  - Minutes. 1886, 18 août - 31 août, 18 août - 31 août 1886; MC/ET/XXXVII/1207
    Informations concernant le classement:
    Le niveau inférieur de description, quand il existe, correspond aux minutes d'actes. Toutes les minutes ne sont pas forcément décrites une à une. Les descriptions de ces minutes sont plus ou moins détaillées.
  - Minutes. 1886, 1er septembre - 15 septembre, 1er septembre - 15 septembre 1886; MC/ET/XXXVII/1208
  - Minutes. 1886, 16 septembre - 30 septembre, 16 septembre - 30 septembre 1886; MC/ET/XXXVII/1209
  - Minutes. 1886, 1er octobre - 15 octobre, 1er octobre - 15 octobre 1886; MC/ET/XXXVII/1210
  - Minutes. 1886, 16 octobre - 31 octobre, 16 octobre - 31 octobre 1886; MC/ET/XXXVII/1211
  - Minutes. 1886, 1er novembre - 16 novembre, 1er novembre - 16 novembre 1886; MC/ET/XXXVII/1212
  - Minutes. 1886, 17 novembre - 30 novembre, 17 novembre - 30 novembre 1886; MC/ET/XXXVII/1213
  - Minutes. 1886, 1er décembre - 8 décembre, 1er décembre - 8 décembre 1886; MC/ET/XXXVII/1214
  - Minutes. 1886, 9 décembre - 17 décembre, 9 décembre - 17 décembre 1886; MC/ET/XXXVII/1215
  - Minutes. 1886, 18 décembre - 31 décembre, 18 décembre - 31 décembre 1886; MC/ET/XXXVII/1216
  - Minutes. 1887, 1er janvier - 15 janvier, 1er janvier - 15 janvier 1887; MC/ET/XXXVII/1217
  - Minutes. 1887, 16 janvier - 31 janvier, 16 janvier - 31 janvier 1887; MC/ET/XXXVII/1218
  - Minutes. 1887, 1er février - 15 février, 1er février - 15 février 1887; MC/ET/XXXVII/1219
  - Minutes. 1887, 16 février - 28 février, 16 février - 28 février 1887; MC/ET/XXXVII/1220
  - Minutes. 1887, 1er mars - 18 mars, 1er mars - 18 mars 1887; MC/ET/XXXVII/1221
  - Minutes. 1887, 19 mars - 31 mars, 19 mars - 31 mars 1887; MC/ET/XXXVII/1222
  - Minutes. 1887, 1er avril - 15 avril, 1er avril - 15 avril 1887; MC/ET/XXXVII/1223
  - Minutes. 1887, 16 avril - 30 avril, 16 avril - 30 avril 1887; MC/ET/XXXVII/1224
  - Minutes. 1887, 1er mai - 12 mai, 1er mai - 12 mai 1887; MC/ET/XXXVII/1225
  - Minutes. 1887, 13 mai - 31 mai, 13 mai - 31 mai 1887; MC/ET/XXXVII/1226
  - Minutes. 1887, 1er juin - 15 juin, 1er juin - 15 juin 1887; MC/ET/XXXVII/1227
  - Minutes. 1887, 16 juin - 30 juin, 16 juin - 30 juin 1887; MC/ET/XXXVII/1228
  - Minutes. 1887, 1er juillet - 15 juillet, 1er juillet - 15 juillet 1887; MC/ET/XXXVII/1229
  - Minutes. 1887, 16 juillet - 31 juillet, 16 juillet - 31 juillet 1887; MC/ET/XXXVII/1230
  - Minutes. 1887, 1er août - 11 août, 1er août - 11 août 1887; MC/ET/XXXVII/1231
  - Minutes. 1887, 12 août - 31 août, 12 août - 31 août 1887; MC/ET/XXXVII/1232
  - Minutes. 1887, 1er septembre - 15 septembre, 1er septembre - 15 septembre 1887; MC/ET/XXXVII/1233
  - Minutes. 1887, 16 septembre, 16 septembre 1887; MC/ET/XXXVII/1234
  - Minutes. 1887, 1er octobre - 15 octobre, 1er octobre - 15 octobre 1887; MC/ET/XXXVII/1235
  - Minutes. 1887, 16 octobre - 31 octobre, 16 octobre - 31 octobre 1887; MC/ET/XXXVII/1236
  - Minutes. 1887, 1er novembre - 18 novembre, 1er novembre - 18 novembre 1887; MC/ET/XXXVII/1237
  - Minutes. 1887, 19 novembre - 30 novembre, 19 novembre - 30 novembre 1887; MC/ET/XXXVII/1238
  - Minutes. 1887, 1er décembre - 18 décembre, 1er décembre - 18 décembre 1887; MC/ET/XXXVII/1239
  - Minutes. 1887, 19 décembre - 31 décembre, 19 décembre - 31 décembre 1887; MC/ET/XXXVII/1240
  - Minutes. 1888, 1er janvier - 15 janvier, 1er janvier - 15 janvier 1888; MC/ET/XXXVII/1241
  - Minutes. 1888, 16 janvier - 31 janvier, 16 janvier - 31 janvier 1888; MC/ET/XXXVII/1242
  - Minutes. 1888, 1er février - 15 février, 1er février - 15 février 1888; MC/ET/XXXVII/1243
  - Minutes. 1888, 16 février - 29 février, 16 février - 29 février 1888; MC/ET/XXXVII/1244
  - Minutes. 1888, 1er mars - 15 mars, 1er mars - 15 mars 1888; MC/ET/XXXVII/1245
  - Minutes. 1888, 16 mars - 31 mars, 16 mars - 31 mars 1888; MC/ET/XXXVII/1246
  - Minutes. 1888, 1er avril - 15 avril, 1er avril - 15 avril 1888; MC/ET/XXXVII/1247
  - Minutes. 1888, 16 avril - 30 avril, 16 avril - 30 avril 1888; MC/ET/XXXVII/1248
  - Minutes. 1888, 1er mai - 10 mai, 1er mai - 10 mai 1888; MC/ET/XXXVII/1249
  - Minutes. 1888, 11 mai - 22 mai, 11 mai - 22 mai 1888; MC/ET/XXXVII/1250
  - Minutes. 1888, 23 mai - 31 mai, 23 mai - 31 mai 1888; MC/ET/XXXVII/1251
  - Minutes. 1888, 1er juin - 15 juin, 1er juin - 15 juin 1888; MC/ET/XXXVII/1252
  - Minutes. 1888, 16 juin - 30 juin, 16 juin - 30 juin 1888; MC/ET/XXXVII/1253
  - Minutes. 1888, 1er juillet - 16 juillet, 1er juillet - 16 juillet 1888; MC/ET/XXXVII/1254
  - Minutes. 1888, 17 juillet - 31 juillet, 17 juillet - 31 juillet 1888; MC/ET/XXXVII/1255
  - Minutes. 1888, 1er août - 20 août, 1er août - 20 août 1888; MC/ET/XXXVII/1256
  - Minutes. 1888, 21 août - 31 août, 21 août - 31 août 1888; MC/ET/XXXVII/1257
  - Minutes. 1888, 1er septembre - 14 septembre, 1er septembre - 14 septembre 1888; MC/ET/XXXVII/1258
  - Minutes. 1888, 15 septembre - 30 septembre, 15 septembre - 30 septembre 1888; MC/ET/XXXVII/1259
  - Minutes. 1888, 1er octobre - 15 octobre, 1er octobre - 15 octobre 1888; MC/ET/XXXVII/1260
  - Minutes. 1888, 16 octobre - 31 octobre, 16 octobre - 31 octobre 1888; MC/ET/XXXVII/1261
  - Minutes. 1888, 1er novembre - 13 novembre, 1er novembre - 13 novembre 1888; MC/ET/XXXVII/1262
  - Minutes. 1888, 14 novembre - 30 novembre, 14 novembre - 30 novembre 1888; MC/ET/XXXVII/1263
  - Minutes. 1888, 1er décembre - 15 décembre, 1er décembre - 15 décembre 1888; MC/ET/XXXVII/1264
  - Minutes. 1888, 16 décembre - 31 décembre, 16 décembre - 31 décembre 1888; MC/ET/XXXVII/1265
  - Minutes. 1889, 1er janvier - 19 janvier, 1er janvier - 19 janvier 1889; MC/ET/XXXVII/1266
  - Minutes. 1889, 20 janvier - 31 janvier, 20 janvier - 31 janvier 1889; MC/ET/XXXVII/1267
  - Minutes. 1889, 1er février - 15 février, 1er février - 15 février 1889; MC/ET/XXXVII/1268
  - Minutes. 1889, 16 février - 28 février, 16 février - 28 février 1889; MC/ET/XXXVII/1269
  - Minutes. 1889, 1er mars - 11 mars, 1er mars - 11 mars 1889; MC/ET/XXXVII/1270
  - Minutes. 1889, 12 mars - 19 mars, 12 mars - 19 mars 1889; MC/ET/XXXVII/1271
    - Échange et vente entre Eugénie-Honorine Bertin, propriétaire, veuve de Lazare-François Rouyer, rue des Archives, n° 24, et autres, et Léon-Auguste Arnoult, négociant, rue d'Aubigny, n° 10, et autres, à propos d'un terrain rue de la Présentation, n° 13., 12 mars 1889; MC/ET/XXXVII/1271
      Informations complémentaires:
      Plan, compte de mitoyenneté, élévation
      Mention dans le répertoire du notaire coté:
      MC/RE/XXXVII/46
      Origine de l'information:
      Actes signalés par Thierry Boudignon, 2003-2012 (base de données migrée: voir contexte dans le Plan d’orientation général - Notaires de Paris, guides thématiques du Minutier).
      Date de révision: 2010
      Date de création de la notice: 2007
      échange; acte de vente; Archives (rue des); Présentation (rue de la); Arnoult, Léon Auguste; Bertin, Eugénie Honorine; Rouyer, Lazare François; négociant
  - Minutes. 1889, 20 mars - 31 mars, 20 mars - 31 mars 1889; MC/ET/XXXVII/1272
  - Minutes. 1889, 1er avril - 15 avril, 1er avril - 15 avril 1889; MC/ET/XXXVII/1273
  - Minutes. 1889, 16 avril - 30 avril, 16 avril - 30 avril 1889; MC/ET/XXXVII/1274
  - Minutes. 1889, 1er mai - 19 mai, 1er mai - 19 mai 1889; MC/ET/XXXVII/1275
  - Minutes. 1889, 20 mai - 31 mai, 20 mai - 31 mai 1889; MC/ET/XXXVII/1276
  - Minutes. 1889, 1er juin - 15 juin, 1er juin - 15 juin 1889; MC/ET/XXXVII/1277
  - Minutes. 1889, 16 juin - 30 juin, 16 juin - 30 juin 1889; MC/ET/XXXVII/1278
  - Minutes. 1889, 1er juillet - 15 juillet, 1er juillet - 15 juillet 1889; MC/ET/XXXVII/1279
  - Minutes. 1889, 16 juillet - 31 juillet, 16 juillet - 31 juillet 1889; MC/ET/XXXVII/1280
  - Minutes. 1889, 1er août - 19 août, 1er août - 19 août 1889; MC/ET/XXXVII/1281
  - Minutes. 1889, 20 août - 31 août, 20 août - 31 août 1889; MC/ET/XXXVII/1282
  - Minutes. 1889, septembre, septembre 1889; MC/ET/XXXVII/1283
  - Minutes. 1889, 1er octobre - 18 octobre, 1er octobre - 18 octobre 1889; MC/ET/XXXVII/1284
  - Minutes. 1889, 19 octobre - 31 octobre, 19 octobre - 31 octobre 1889; MC/ET/XXXVII/1285
  - Minutes. 1889, 1er novembre - 16 novembre, 1er novembre - 16 novembre 1889; MC/ET/XXXVII/1286
  - Minutes. 1889, 17 novembre - 30 novembre, 17 novembre - 30 novembre 1889; MC/ET/XXXVII/1287
  - Minutes. 1889, 1er décembre - 9 décembre, 1er décembre - 9 décembre 1889; MC/ET/XXXVII/1288
  - Minutes. 1889, 10 décembre - 21 décembre, 10 décembre - 21 décembre 1889; MC/ET/XXXVII/1289
  - Minutes. 1889, 22 décembre - 31 décembre, 22 décembre - 31 décembre 1889; MC/ET/XXXVII/1290
  - Minutes. 1890, 1er janvier - 15 janvier, 1er janvier - 15 janvier 1890; MC/ET/XXXVII/1291
  - Minutes. 1890, 16 janvier - 31 janvier, 16 janvier - 31 janvier 1890; MC/ET/XXXVII/1292
  - Minutes. 1890, 1er février - 15 février, 1er février - 15 février 1890; MC/ET/XXXVII/1293
  - Minutes. 1890, 16 février - 28 février, 16 février - 28 février 1890; MC/ET/XXXVII/1294
  - Minutes. 1890, 1er mars - 18 mars, 1er mars - 18 mars 1890; MC/ET/XXXVII/1295
  - Minutes. 1890, 19 mars - 31 mars, 19 mars - 31 mars 1890; MC/ET/XXXVII/1296
  - Minutes. 1890, 1er avril - 14 avril, 1er avril - 14 avril 1890; MC/ET/XXXVII/1297
  - Minutes. 1890, 15 avril - 22 avril, 15 avril - 22 avril 1890; MC/ET/XXXVII/1298
  - Minutes. 1890, 23 avril - 30 avril, 23 avril - 30 avril 1890; MC/ET/XXXVII/1299
  - Minutes. 1890, 1er mai - 15 mai, 1er mai - 15 mai 1890; MC/ET/XXXVII/1300
  - Minutes. 1890, 16 mai - 31 mai, 16 mai - 31 mai 1890; MC/ET/XXXVII/1301
  - Minutes. 1890, 1er juin - 17 juin, 1er juin - 17 juin 1890; MC/ET/XXXVII/1302
  - Minutes. 1890, 18 juin - 30 juin, 18 juin - 30 juin 1890; MC/ET/XXXVII/1303
  - Minutes. 1890, 1er juillet - 19 juillet, 1er juillet - 19 juillet 1890; MC/ET/XXXVII/1304
  - Minutes. 1890, 20 juillet - 31 juillet, 20 juillet - 31 juillet 1890; MC/ET/XXXVII/1305
  - Minutes. 1890, 1er août - 15 août, 1er août - 15 août 1890; MC/ET/XXXVII/1306
  - Minutes. 1890, 16 août - 31 août, 16 août - 31 août 1890; MC/ET/XXXVII/1307
  - Minutes. 1890, 1er septembre - 15 septembre, 1er septembre - 15 septembre 1890; MC/ET/XXXVII/1308
  - Minutes. 1890, 16 septembre - 30 septembre, 16 septembre - 30 septembre 1890; MC/ET/XXXVII/1309
  - Minutes. 1890, 1er octobre - 15 octobre, 1er octobre - 15 octobre 1890; MC/ET/XXXVII/1310
  - Minutes. 1890, 16 octobre - 31 octobre, 16 octobre - 31 octobre 1890; MC/ET/XXXVII/1311
  - Minutes. 1890, 1er novembre - 18 novembre, 1er novembre - 18 novembre 1890; MC/ET/XXXVII/1312
  - Minutes. 1890, 19 novembre - 30 novembre, 19 novembre - 30 novembre 1890; MC/ET/XXXVII/1313
  - Minutes. 1890, 1er décembre - 15 décembre, 1er décembre - 15 décembre 1890; MC/ET/XXXVII/1314
  - Minutes. 1890, 16 décembre - 31 décembre, 16 décembre - 31 décembre 1890; MC/ET/XXXVII/1315
  - Minutes. 1891, 1er janvier - 15 janvier, 1er janvier - 15 janvier 1891; MC/ET/XXXVII/1316
  - Minutes. 1891, 16 janvier - 31 janvier, 16 janvier - 31 janvier 1891; MC/ET/XXXVII/1317
  - Minutes. 1891, 1er février - 15 février, 1er février - 15 février 1891; MC/ET/XXXVII/1318
  - Minutes. 1891, 16 février - 28 février, 16 février - 28 février 1891; MC/ET/XXXVII/1319
  - Minutes. 1891, 1er mars - 15 mars, 1er mars - 15 mars 1891; MC/ET/XXXVII/1320
  - Minutes. 1891, 16 mars - 31 mars, 16 mars - 31 mars 1891; MC/ET/XXXVII/1321
  - Minutes. 1891, 1er avril - 11 avril, 1er avril - 11 avril 1891; MC/ET/XXXVII/1322
  - Minutes. 1891, 12 avril - 21 avril, 12 avril - 21 avril 1891; MC/ET/XXXVII/1323
  - Minutes. 1891, 22 avril - 30 avril, 22 avril - 30 avril 1891; MC/ET/XXXVII/1324
  - Minutes. 1891, 1er mai - 8 mai, 1er mai - 8 mai 1891; MC/ET/XXXVII/1325
  - Minutes. 1891, 9 mai - 21 mai, 9 mai - 21 mai 1891; MC/ET/XXXVII/1326
  - Minutes. 1891, 22 mai - 31 mai, 22 mai - 31 mai 1891; MC/ET/XXXVII/1327
  - Minutes. 1891, 1er juin - 9 juin, 1er juin - 9 juin 1891; MC/ET/XXXVII/1328
  - Minutes. 1891, 10 juin - 18 juin, 10 juin - 18 juin 1891; MC/ET/XXXVII/1329
  - Minutes. 1891, 19 juin - 30 juin, 19 juin - 30 juin 1891; MC/ET/XXXVII/1330
  - Minutes. 1891, 1er juillet - 15 juillet, 1er juillet - 15 juillet 1891; MC/ET/XXXVII/1331
  - Minutes. 1891, 16 juillet - 31 juillet, 16 juillet - 31 juillet 1891; MC/ET/XXXVII/1332
  - Minutes. 1891, 1er août - 15 août, 1er août - 15 août 1891; MC/ET/XXXVII/1333
  - Minutes. 1891, 16 août - 31 août, 16 août - 31 août 1891; MC/ET/XXXVII/1334
  - Minutes. 1891, 1er septembre - 15 septembre, 1er septembre - 15 septembre 1891; MC/ET/XXXVII/1335
  - Minutes. 1891, 16 septembre - 30 septembre, 16 septembre - 30 septembre 1891; MC/ET/XXXVII/1336
  - Minutes. 1891, 1er octobre - 12 octobre, 1er octobre - 12 octobre 1891; MC/ET/XXXVII/1337
  - Minutes. 1891, 13 octobre - 21 octobre, 13 octobre - 21 octobre 1891; MC/ET/XXXVII/1338
  - Minutes. 1891, 22 octobre - 31 octobre, 22 octobre - 31 octobre 1891; MC/ET/XXXVII/1339
  - Minutes. 1891, 1er novembre - 15 novembre, 1er novembre - 15 novembre 1891; MC/ET/XXXVII/1340
  - Minutes. 1891, 16 novembre - 24 novembre, 16 novembre - 24 novembre 1891; MC/ET/XXXVII/1341
  - Minutes. 1891, 25 novembre - 30 novembre, 25 novembre - 30 novembre 1891; MC/ET/XXXVII/1342
  - Minutes. 1891, 1er décembre - 15 décembre, 1er décembre - 15 décembre 1891; MC/ET/XXXVII/1343
  - Minutes. 1891, 16 décembre - 31 décembre, 16 décembre - 31 décembre 1891; MC/ET/XXXVII/1344
    - Testament olographe de Noël Doussin, 17 décembre 1891; MC/ET/XXXVII/1344
      Actes signalés par les lecteurs et correspondants du Minutier central des notaires de Paris, 2000-2011 (base de données migrée: voir contexte dans le Plan d’orientation général - Notaires de Paris, guides thématiques du Minutier).
      testament; Doussin, Noël
  - Minutes. 1892, 1er janvier - 15 janvier, 1er janvier - 15 janvier 1892; MC/ET/XXXVII/1345
  - Minutes. 1892, 16 janvier - 31 janvier, 16 janvier - 31 janvier 1892; MC/ET/XXXVII/1346
  - Minutes. 1892, 1er février - 15 février, 1er février - 15 février 1892; MC/ET/XXXVII/1347
  - Minutes. 1892, 16 février - 29 février, 16 février - 29 février 1892; MC/ET/XXXVII/1348
  - Minutes. 1892, 1er mars - 14 mars, 1er mars - 14 mars 1892; MC/ET/XXXVII/1349
  - Minutes. 1892, 15 mars - 30 mars, 15 mars - 30 mars 1892; MC/ET/XXXVII/1350
  - Minutes. 1892, 1er avril - 15 avril, 1er avril - 15 avril 1892; MC/ET/XXXVII/1351
  - Minutes. 1892, 16 avril - 30 avril, 16 avril - 30 avril 1892; MC/ET/XXXVII/1352
  - Minutes. 1892, 1er mai - 12 mai, 1er mai - 12 mai 1892; MC/ET/XXXVII/1353
  - Minutes. 1892, 13 mai - 21 mai, 13 mai - 21 mai 1892; MC/ET/XXXVII/1354
  - Minutes. 1892, 22 mai - 31 mai, 22 mai - 31 mai 1892; MC/ET/XXXVII/1355
  - Minutes. 1892, 1er juin - 14 juin, 1er juin - 14 juin 1892; MC/ET/XXXVII/1356
    - Partage entre les héritiers de Charles Constant Maillard et Hortense Célestine Carrée, dont leur fille Camille Louise Maillard, épouse de Léon Ernest Gaumont, ingénieur civil, demeurant 55, rue de La Villette (anciennement 61). À signaler: l'acte donne le détail de la propriété située 55, rue de La Villette où sera créée la Société anonyme des établissements Gaumont. Extrait: Dans le jardin: atelier de photographie, poulailler, serre., 9 juin 1892; MC/ET/XXXVII/1356
      De l'image fixe à l'image animée (1820-1910), documents du Minutier central des notaires de Paris relatifs à l'histoire des photographes et de la photographie, par Marc Durand, Paris, Archives nationales, 2013 (sous presse), notice n° 2081 (version dématérialisée de l'instrument de recherche, les notices biographiques et compléments de descriptions d'actes ne se trouvent que sur la version papier de l'ouvrage, voir contexte dans le Plan d’orientation général - Notaires de Paris, guides thématiques du Minutier).
      Date de révision: 2011
      Date de création de la notice: 2010
      Villette (rue de la); Gaumont, Léon Ernest; Maillard, Camille Louise; Maillard, Charles Constant; Carrée, Hortense Célestine
  - Minutes. 1892, 15 juin - 30 juin, 15 juin - 30 juin 1892; MC/ET/XXXVII/1357
  - Minutes. 1892, 1er juillet - 10 juillet, 1er juillet - 10 juillet 1892; MC/ET/XXXVII/1358
  - Minutes. 1892, 11 juillet - 22 juillet, 11 juillet - 22 juillet 1892; MC/ET/XXXVII/1359
  - Minutes. 1892, 23 juillet - 31 juillet, 23 juillet - 31 juillet 1892; MC/ET/XXXVII/1360
  - Minutes. 1892, 1er août - 15 août, 1er août - 15 août 1892; MC/ET/XXXVII/1361
  - Minutes. 1892, 16 août - 31 août, 16 août - 31 août 1892; MC/ET/XXXVII/1362
  - Minutes. 1892, 1er septembre - 15 septembre, 1er septembre - 15 septembre 1892; MC/ET/XXXVII/1363
  - Minutes. 1892, 16 septembre - 30 septembre, 16 septembre - 30 septembre 1892; MC/ET/XXXVII/1364
  - Minutes. 1892, 1er octobre - 15 octobre, 1er octobre - 15 octobre 1892; MC/ET/XXXVII/1365
  - Minutes. 1892, 16 octobre - 31 octobre, 16 octobre - 31 octobre 1892; MC/ET/XXXVII/1366
  - Minutes. 1892, 1er novembre - 14 novembre, 1er novembre - 14 novembre 1892; MC/ET/XXXVII/1367
  - Minutes. 1892, 15 novembre - 30 novembre, 15 novembre - 30 novembre 1892; MC/ET/XXXVII/1368
  - Minutes. 1892, 1er décembre - 21 décembre, 1er décembre - 21 décembre 1892; MC/ET/XXXVII/1369
  - Minutes. 1892, 22 décembre - 31 décembre, 22 décembre - 31 décembre 1892; MC/ET/XXXVII/1370
  - Minutes. 1893, 1er janvier - 19 janvier, 1er janvier - 19 janvier 1893; MC/ET/XXXVII/1371
  - Minutes. 1893, 20 janvier - 31 janvier, 20 janvier - 31 janvier 1893; MC/ET/XXXVII/1372
  - Minutes. 1893, 1er février - 15 février, 1er février - 15 février 1893; MC/ET/XXXVII/1373
  - Minutes. 1893, 16 février - 28 février, 16 février - 28 février 1893; MC/ET/XXXVII/1374
  - Minutes. 1893, 1er mars - 19 mars, 1er mars - 19 mars 1893; MC/ET/XXXVII/1375
  - Minutes. 1893, 20 mars - 31 mars, 20 mars - 31 mars 1893; MC/ET/XXXVII/1376
  - Minutes. 1893, 1er avril - 14 avril, 1er avril - 14 avril 1893; MC/ET/XXXVII/1377
  - Minutes. 1893, 15 avril - 22 avril, 15 avril - 22 avril 1893; MC/ET/XXXVII/1378
  - Minutes. 1893, 23 avril - 30 avril, 23 avril - 30 avril 1893; MC/ET/XXXVII/1379
  - Minutes. 1893, 1er mai - 14 mai, 1er mai - 14 mai 1893; MC/ET/XXXVII/1380
  - Minutes. 1893, 15 mai - 31 mai, 15 mai - 31 mai 1893; MC/ET/XXXVII/1381
  - Minutes. 1893, 1er juin - 12 juin, 1er juin - 12 juin 1893; MC/ET/XXXVII/1382
  - Minutes. 1893, 13 juin - 22 juin, 13 juin - 22 juin 1893; MC/ET/XXXVII/1383
  - Minutes. 1893, 23 juin - 30 juin, 23 juin - 30 juin 1893; MC/ET/XXXVII/1384
  - Minutes. 1893, 1er juillet - 12 juillet, 1er juillet - 12 juillet 1893; MC/ET/XXXVII/1385
  - Minutes. 1893, 13 juillet - 31 juillet, 13 juillet - 31 juillet 1893; MC/ET/XXXVII/1386
  - Minutes. 1893, 1er août - 13 août, 1er août - 13 août 1893; MC/ET/XXXVII/1387
  - Minutes. 1893, 14 août - 31 août, 14 août - 31 août 1893; MC/ET/XXXVII/1388
  - Minutes. 1893, 1er septembre - 15 septembre, 1er septembre - 15 septembre 1893; MC/ET/XXXVII/1389
  - Minutes. 1893, 16 septembre - 30 septembre, 16 septembre - 30 septembre 1893; MC/ET/XXXVII/1390
  - Minutes. 1893, 1er octobre - 15 octobre, 1er octobre - 15 octobre 1893; MC/ET/XXXVII/1391
  - Minutes. 1893, 16 octobre - 31 octobre, 16 octobre - 31 octobre 1893; MC/ET/XXXVII/1392
  - Minutes. 1893, 1er novembre - 16 novembre, 1er novembre - 16 novembre 1893; MC/ET/XXXVII/1393
  - Minutes. 1893, 17 novembre - 30 novembre, 17 novembre - 30 novembre 1893; MC/ET/XXXVII/1394
  - Minutes. 1893, 1er décembre - 18 décembre, 1er décembre - 18 décembre 1893; MC/ET/XXXVII/1395
  - Minutes. 1893, 19 décembre - 31 décembre, 19 décembre - 31 décembre 1893; MC/ET/XXXVII/1396
  - Minutes. 1894, 1er janvier - 19 janvier, 1er janvier - 19 janvier 1894; MC/ET/XXXVII/1397
  - Minutes. 1894, 20 janvier - 31 janvier, 20 janvier - 31 janvier 1894; MC/ET/XXXVII/1398
  - Minutes. 1894, 1er février - 15 février, 1er février - 15 février 1894; MC/ET/XXXVII/1399
  - Minutes. 1894, 16 février - 28 février, 16 février - 28 février 1894; MC/ET/XXXVII/1400
  - Minutes. 1894, 1er mars - 15 mars, 1er mars - 15 mars 1894; MC/ET/XXXVII/1401
  - Minutes. 1894, 16 mars - 31 mars, 16 mars - 31 mars 1894; MC/ET/XXXVII/1402
  - Minutes. 1894, 1er avril - 11 avril, 1er avril - 11 avril 1894; MC/ET/XXXVII/1403
  - Minutes. 1894, 12 avril - 19 avril, 12 avril - 19 avril 1894; MC/ET/XXXVII/1404/A
    Ancienne(s) cote(s):
    ET/XXXVII/1404
  - Minutes. 1894, 20 avril - 30 avril, 20 avril - 30 avril 1894; MC/ET/XXXVII/1404/B
  - Minutes. 1894, 1er mai - 19 mai, 1er mai - 19 mai 1894; MC/ET/XXXVII/1405
  - Minutes. 1894, 20 mai - 31 mai, 20 mai - 31 mai 1894; MC/ET/XXXVII/1406
  - Minutes. 1894, 1er juin - 14 juin, 1er juin - 14 juin 1894; MC/ET/XXXVII/1407
  - Minutes. 1894, 15 juin - 22 juin, 15 juin - 22 juin 1894; MC/ET/XXXVII/1408
  - Minutes. 1894, 23 juin - 30 juin, 23 juin - 30 juin 1894; MC/ET/XXXVII/1409
  - Minutes. 1894, 1er juillet - 17 juillet, 1er juillet - 17 juillet 1894; MC/ET/XXXVII/1410
  - Minutes. 1894, 18 juillet - 31 juillet, 18 juillet - 31 juillet 1894; MC/ET/XXXVII/1411
  - Minutes. 1894, 1er août - 10 août, 1er août - 10 août 1894; MC/ET/XXXVII/1412
  - Minutes. 1894, 11 août - 22 août, 11 août - 22 août 1894; MC/ET/XXXVII/1413
  - Minutes. 1894, 23 août - 31 août, 23 août - 31 août 1894; MC/ET/XXXVII/1414
  - Minutes. 1894, 1er septembre - 15 septembre, 1er septembre - 15 septembre 1894; MC/ET/XXXVII/1415
  - Minutes. 1894, 16 septembre - 30 septembre, 16 septembre - 30 septembre 1894; MC/ET/XXXVII/1416
  - Minutes. 1894, 1er octobre - 14 octobre, 1er octobre - 14 octobre 1894; MC/ET/XXXVII/1417
  - Minutes. 1894, 15 octobre - 23 octobre, 15 octobre - 23 octobre 1894; MC/ET/XXXVII/1418
  - Minutes. 1894, 24 octobre - 31 octobre, 24 octobre - 31 octobre 1894; MC/ET/XXXVII/1419
  - Minutes. 1894, 1er novembre - 15 novembre, 1er novembre - 15 novembre 1894; MC/ET/XXXVII/1420
  - Minutes. 1894, 16 novembre - 30 novembre, 16 novembre - 30 novembre 1894; MC/ET/XXXVII/1421
  - Minutes. 1894, 1er décembre - 12 décembre, 1er décembre - 12 décembre 1894; MC/ET/XXXVII/1422
  - Minutes. 1894, 13 décembre - 21 décembre, 13 décembre - 21 décembre 1894; MC/ET/XXXVII/1423
  - Minutes. 1894, 22 décembre - 31 décembre, 22 décembre - 31 décembre 1894; MC/ET/XXXVII/1424
  - Minutes. 1895, 1er janvier - 15 janvier, 1er janvier - 15 janvier 1895; MC/ET/XXXVII/1425
  - Minutes. 1895, 16 janvier - 24 janvier, 16 janvier - 24 janvier 1895; MC/ET/XXXVII/1426